【裁判字號】    89,交上易,1396
【裁判日期】    890428
【裁判案由】    過失傷害
【裁判全文】
臺灣高等法院臺中分院刑事判決                八十九年度交上易字第一三九六號
    上  訴  人
    即  被  告  丙○○
右上訴人即被告因過失傷害案件，不服臺灣彰化地方法院八十九年度交易字第三六號
，中華民國八十九年四月二十八日第一審判決（起訴案號：臺灣彰化地方法院檢察署
八十八年度偵字第八六九七號），提起上訴，本院判決如左：
      主  文
上訴駁回。
      事實及理由
一、本案經本院審理結果，認第一審判決認事用法及量刑均無不當，應予維持，並引
    用第一審判決書記載之事實、證據及理由（如附件）。
二、上訴人即被告丙○○上訴意旨雖略以：本件車禍之發生，並非全然係被告一人之
    行為所致，因案發當日，被告工作之花店門前，有客人訂製之婚禮用新娘花車一
    部，適時告訴人乙○○騎機車行經該處，本身車速太快，又見新娘花車，竟專注
    凝望而疏於注意車前狀況，致撞上被告之車尾；另被告於倒車時，除有打方燈外
    ，倒車燈亦自動顯示，告訴人於被告倒車時，尚有一段得以瞬間反應煞住之安全
    距離，足徵告訴人亦有過失云云。惟查本件被告於本院調查中自承其於肇事前，
    係斜向停車於路邊，而斜行倒車出快車道時與告訴人之機車發生碰撞，再參以告
    訴人機車倒地所遺之刮痕，幾乎與道路中心行車分向線（禁止跨越線）重疊，而
    被告之小貨車撞擊位置在左後車尾，告訴人之機車則在前置物籃有撞擊痕跡，此
    有道路交通事故調查報告表一紙、現場照片四幀在卷可稽，並經證人即現場處理
    警員甲○○到庭結證無訛，足認本件係被告於不得倒車之快車道違規倒車，致告
    訴人機車遇突發之異常狀況，難予防範，向左躲閃不及而於近中心線處遭撞及倒
    地滑行。被告所辯係告訴人撞及其小貨車尾部，與事證不符，蓋如係告訴人疏未
    注意前方路況而撞及被告小貨車，機車應無於近中心線處滑行之可能。本件經本
    院送請臺灣省彰化縣區車輛行車事故鑑定委員會鑑定結果，亦認被告駕駛自小貨
    車倒車不當為肇事原因，告訴人駕駛機車正常直行，無肇事因素，有該委員會鑑
    定意見書一紙在卷可按。被告仍執前詞，辯稱告訴人亦與有過失，自不足採。被
    告雖又稱肇事時，肇事地點對面飯店老闆娘可證明告訴人有過失，請求傳訊云云
    ；然衡之常情，車禍之發生係一瞬間之事，苟非恰於肇事時尾隨肇事車輛之後者
    ，通常之人均係於聽聞肇事聲響後，始見肇事後所遺痕跡，尤其被告所指證人係
    經營飯店者，更少有閒暇在門口目睹車禍發生之可能，被告又遲至肇事經年後，
    始聲請傳訊該證人，亦與常情有違，且本件事證既已明確如前述，自無再予傳訊
    之必要。本件上訴意旨任意指摘原判決不當，核無理由，應予駁回。
三、據上論斷，應依刑事訴訟法第三百七十三條、第三百六十八條，判決如主文。
本案經檢察官丁○○到庭執行職務。
中      華      民      國    八十九    年      十      月     十八     日
                                  臺灣高等法院臺中分院刑事第六庭
                                        審判長法  官  李  文  雄
                                              法  官  龔  永  昆
                                              法  官  邱  顯  祥
右正本證明與原本無異。
不得上訴。
                                              書記官  方  茂  焜
中      華      民      國    八十九    年      十      月     十九     日
                                  Ｃ
臺灣彰化地方法院刑事判決                          八十九年度交易字第三六號
    公  訴  人  臺灣彰化地方法院檢察署檢察官
    被      告  丙○○  男三十五歲（民國○○○年○月○○日生）業司機
                        住彰化縣田尾鄉○○村○○路○段三八九號
                        身分證統一編號：Ｚ000000000號
右列被告因過失傷害案件，經檢察官提起公訴 (八十八年度偵字第八六九七號)，本
院判決如左︰
    主      文
丙○○從事業務之人，因業務上之過失傷害人，處有期徒刑肆月，如易科罰金，以參
佰元折算壹日。
    事      實
一、丙○○係彰化縣員林鎮仁美鮮花店司機，為從事駕駛業務之人，於民國八十八年
    四月十五日中午十二時五十五分許，欲將停放在彰化縣員林鎮○○路○段三七七
    號東側路旁之車牌號碼ＰＬ─四七九八號自用小貨車（車頭朝南，車尾朝北）倒
    車出馬路右轉時，原應注意汽車倒車時，應顯示倒車燈光或手勢後，謹慎緩慢後
    倒，並應注意其他車輛及行人，而依當時晴天、日間有自然光線、道路無缺陷，
    視距、光線及路況均良好等情形，並無不能注意之情形，竟疏於注意，在未注意
    車後車輛之行向，貿然倒車，於倒車進入上開道路距中央分向線零點三五公尺處
    ，車尾撞擊由乙○○所騎乘之ＫＰＭ─０八八號機車，致乙○○人車倒地，因而
    受有頭部挫傷、頭痛併枕部頭皮下血腫、右肩挫裂創、前胸部挫裂創、右大腿裂
    傷、紅腫疼痛、左手腕挫傷、腫痛、左腳挫裂傷等傷。丙○○於肇事後，即請其
    老闆陳進發報警處理而接受裁判。
二、案經被害人乙○○訴請及丙○○自首由彰化縣警察局員林分局移送臺灣彰化地方
    法院檢察署檢察官偵查起訴。
    理      由
一、訊據被告丙○○對其於前揭時、地，駕駛前開車輛肇事，致告訴人乙○○受有前
    述等傷之犯罪事實坦白承認，核與告訴人乙○○指訴之情節大致相符，並有彰化
    縣警察局員林分局道路交通事故調查報告表一紙、現場照片四幀及診斷證明書三
    紙附卷可稽，是告訴人確因本件車禍受傷，已無可議。
二、按汽車倒車時，應顯示倒車燈光或手勢後，謹慎緩慢後倒，並應注意其他車輛及
    行人，此道路交通安全規則第一百十條第二款定有明文。被告駕車未遵守上揭規
    定倒車，已違反該保護他人之交通法規；而依交通事故調查報告表之記載，當時
    晴天、日間有自然光線、道路無缺陷，視距、光線及路況均良好，並無不能注意
    之情事，其能注意而不注意，以致肇事，致人受傷，則其對本件事故之發生有明
    顯之過失，而告訴人確因本件車禍受傷，已見前述，則被告之過失犯行與被害人
    之受傷間，具有相當之因果關係，是被告過失傷害犯行，堪以認定，應依法予以
    論科。
三、核被告所為係犯刑法第二百八十四條第二項前段之業務過失傷害罪。其於案發後
    ，即央其老闆陳進發報警處理，並接受裁判，有上開交通事故調查報告表之記載
    為憑，應依自首之規定減輕其刑。爰審酌被告過失程度、被害人所受傷害，其於
    案發後，雖已坦認犯行，但未能善與告訴人達成和解，賠償其損失，犯後態度難
    稱良好等一切情狀，量如主文所示之刑，並諭知易科罰金之折算標準，
據上論斷，應依刑事訴訟法第二百九十九條第一項前段、刑法第二百八十四條第二項
前段、第六十二條前段、第四十一條、罰金罰鍰提高標準條例第一條前段、第二條，
判決如主文。
本案經檢察官林俞妙到庭執行職務。
中    華    民    國    八十九      年      四      月        二十八    日
                                臺灣彰化地方法院交通法庭
                                    法      官  葛  永  輝
右正本証明與原本無異
如不服本判決，應於判決送達後十日內，向本院提出上訴狀( 須附繕本 )。
告訴人或被害人對於判決如有不服具備理由請求檢察官上訴者，其上訴期間之計算係
以檢察官收受判決正本之日期為準。
                                    法院書記官  謝  鈴  玉
中    華    民    國    八十九      年      五      月          五      日
刑法第二百八十四條
因過失傷害人者，處六月以下有期徒刑、拘役或五百元以下罰金。致重傷者，處一年
以下有期徒刑、拘役或五百元下罰金。
從事業務之人，因業務之過失傷害人者，處一年以下有期徒刑、拘役或一千元以下罰
金。致重傷者，處三年以下有期徒刑、拘役或二千元以下罰金。


司法院資訊處製作；財團法人民間司法改革基金會備份。
